【裁判字號】    98,消債清,16
【裁判日期】    980227
【裁判案由】    聲請清算程序
【裁判全文】
臺灣高雄地方法院民事裁定            98年度消債清字第16號
聲  請  人  甲○○
上列當事人因消費者債務清理事件聲請清算，本院裁定如下：
    主  文
聲請人甲○○自民國九十八年二月二十七日下午四時起開始清算
程序。
命司法事務官進行本件更生程序。
延長保全處分期間之聲請駁回。
    理  由
一、本件聲請意旨略以：聲請人有不能清償債務情事，前依中華
    民國銀行公會會員辦理消費金融案件無擔保債務協商機制與
    債權金融機構成立協商，就聲請人積欠之信用卡、現金卡及
    信用貸款等債務合計新臺幣（下同）3,309,019 元，與債權
    人達成合計80期、週年利率6.88％之分期還款協議，約定聲
    請人自民國（下同）95年7 月起，每月應償還51,688元予債
    權人。惟因聲請人每月薪資僅20,000元，嗣與配偶因債務問
    題發生糾紛，致喪失經濟輔助，聲請人勉力還款數期後於96
    年9 月毀諾，而此事由非聲請人主觀惡意不履行協議，實係
    客觀上確有不可歸責於聲請人之事由，爰向本院聲請清算等
    語。
二、按債務人不能清償債務或有不能清償之虞者，得依本條例所
    定更生或清算程序，清理其債務，消費者債務清理條例第 3
    條定有明文。又債務人與金融機構協商成立者，不得聲請更
    生或清算，但因不可歸責於己之事由，致履行顯有重大困難
    者，不在此限；而本條例施行前，債務人依金融主管機關協
    調成立之中華民國銀行公會會員辦理消費金融案件無擔保債
    務協商機制與金融機構成立之協商，準用前項之規定，同條
    例第151 條第5 項、第6 項亦有明定。次按債務人於法院裁
    定開始更生程序或許可和解或宣告破產前，得向法院聲請清
    算；法院開始清算程序之裁定，應載明其年、月、日、時，
    並即時發生效力；法院裁定開始更生或清算程序後，得命司
    法事務官進行更生或清算程序，必要時得選任律師、會計師
    或其他適當之自然人或法人一人為監督人或管理人，同條例
    第80條、第83條第1 項、第16條第1 項亦規定至明。
三、經查，聲請人主張之上開事實，業據其提出財產及收入狀況
    說明書、債權人清冊、協議書、無擔保債務還款計畫、財團
    法人金融聯合徵信中心當事人綜合信用報告、戶籍謄本、聲
    請人之95、96年度綜合所得稅各類所得資料清單、財產歸屬
    資料清單、聲請人勞保投保資料各 1份附卷為證。而查聲請
    人96年度之每月所得收入20,000元，有其提出之在職證明 1
    紙在卷可參，遠低於其協商還款之金額，顯見協商條件於協
    商時並未考量聲請人每月收入及必要支出費用。是聲請人主
    張已不能清償其債務乙節，尚堪採信。聲請人未依約清償，
    應是因客觀收入不足所致，足認聲請人確係因不可歸責於己
    之事由，致履行協議有重大困難，且確有不能清償債務之情
    形。此外，本件又查無聲請人有消費者債務清理條例第6 條
    第3項、第8條或第82條第2 項所定駁回清算聲請之事由存在
    ，是聲請人聲請本件清算，為有理由，應予准許；並依上開
    規定命司法事務官進行本件清算程序，爰裁定如主文一、二
    項所示。又本件清算之聲請業經准許，已無繼續進行保全處
    分之必要，是聲請人聲請延長保全處分之期間，已無必要，
    應予駁回。
四、依消費者債務清理條例第11條第1 項、第83條第1 項、第16
    條第1 項，裁定如主文。
中    華    民    國    98    年     2    月    27    日
                  民事鳳山分庭  法      官  吳文婷
上為正本係照原本作成。
本件不得抗告。
本裁定已於98年2月27日下午4時公告。
中    華    民    國    98    年     2    月    27    日
                                書  記  官  林仕興


司法院資訊處製作；財團法人民間司法改革基金會備份。
